【裁判字號】    99,上易,740
【裁判日期】    990412
【裁判案由】    詐欺
【裁判全文】
臺灣高等法院刑事判決        99年度上易字第740號
上  訴  人
即  被  告  乙○○
上列上訴人因詐欺案件，不服臺灣板橋地方法院98年度易字第
3221號，中華民國99年1月29日第一審判決（起訴案號：臺灣板
橋地方法院檢察署98年度偵字第28472號），提起上訴，本院判
決如下：
    主  文
上訴駁回。
    理  由
一、不服地方法院之第一審判決而上訴者，應提出上訴書狀，向
    管轄第二審之高等法院為之。上訴書狀應敘述具體理由，刑
    事訴訟法第361條第1項、第2項定有明文。所謂「應敘述具
    體理由」，係指須就不服之判決為具體之指摘而言。惟提起
    第二審上訴之目的，既在於請求第二審法院撤銷、變更原判
    決，故所稱具體理由，係指須就不服之判決為具體之指摘而
    言，如僅泛稱原判決認事用法不當或採證違法、判決不公等
    ，則非具體理由。本件原判決認定：被告乙○○因妨害風化
    案件及偽造文書案件，分別經判處罪刑確定。嗣經裁定減刑
    ，並定其應執行刑為有期徒刑1年3月，於民國96年9月4日執
    行完畢。竟基於意圖為自己不法所有之詐欺取財之犯意，先
    後於原判決附表所示之時間、地點，分別以如原判決附表所
    示之詐騙手法，致如原判決附表所示之被害人均陷於錯誤，
    而各交付如原判決附表所示之金額等情。因而論被告以犯如
    原判決附表所示之罪，均累犯，各處如原判決附表所示之刑
    （編號一至十，共十罪，均為刑法第339條第1項之詐欺罪。
    編號一，處有期徒刑3月；編號二、五至十各處拘役40日；
    編號三、四分別處拘役50日、59日）。並就其中原判決附表
    編號二至十所處之刑，定應執行刑拘役壹佰貳拾日。並分別
    均諭知如易科罰金，以新臺幣壹仟元折算壹日。及為相關從
    刑之宣告。已詳細敘明其所憑之證據及認定之理由。並說明
    ：審酌被告正值青壯，本應依循正軌賺取財物，詎其不思此
    為，反以前揭詐欺手法向如原審判決附表所示之被害人分別
    詐取不法財物，致各該被害人受有損害，且其冒以永佳樂公
    司之名號對外行騙，亦紊亂商業交易往來之互信，其所為自
    應分別受有相當程度之刑事非難；惟另考量被告於犯後已能
    坦承全部犯行，復與告訴人甲○○、林錦樹、方麗麗及被害
    人蔡志恭、蔡宇蓁達成和解，且已給付部分賠償金額，此除
    經被告於原審審理時陳明在卷外，並有和解書5份在卷可按
    ，顯見其犯後尚有彌補之意，兼衡其之犯罪動機、目的、手
    法、智識程度及其家庭經濟狀況等一切情狀，量處如前開之
    刑及定其應執行刑之理由。經核認事、用法及量刑均無不合
    。
二、被告上訴意旨略稱：被告因一時糊塗等原因而做出錯誤舉動
    。原審雖判決得易科罰金，但因難以支付，故再次上訴，並
    附被害人蔡志恭之自白書一份，請再次輕判云云。核其上訴
    理由並未具體指明本件原判決有何認事、用法或量刑等足以
    影響判決本旨之違法或不當情形，且原審亦已審酌其已與蔡
    志恭和解之事由，以為科刑輕重之標準，被告提出所謂蔡志
    恭之「自白書」表示已與之達成和解云云，核不影響原判決
    審酌之事由及判決之結果，是本件上訴理由自不合於首揭提
    起第二審上訴，上訴書狀應敘述具體理由之規定。其上訴顯
    屬違背法律上之程式，爰不經言詞辯論，駁回其上訴。
據上論斷，應依刑事訴訟法第367條前段、第372條，判決如主文
。
中    華    民    國    99    年    4     月    12    日
                  刑事第十二庭審判長法  官  蔡永昌
                                    法  官  吳啟民
                                    法  官  蔡國在
以上正本證明與原本無異。
不得上訴。
                                    書記官  顧哲瑜
中    華    民    國    99    年    4     月    13    日

司法院資訊處製作；財團法人民間司法改革基金會備份。
